【裁判字號】    95,交抗,144
【裁判日期】    951030
【裁判案由】    聲明異議
【裁判全文】
臺灣高等法院高雄分院刑事裁定         95年度交抗字第144號
抗告人即
受處分人    甲○○
上列抗告人因違反道路交通管理處罰條例聲明異議案件，不服臺
灣高雄地方法院中華民國95年8 月30日裁定（95年度交聲字第
571號），提起抗告，本院裁定如下：
    主  文
抗告駁回。
    理  由
一、抗告意旨略以：臺灣高雄地方法院交通法庭95年度交聲字第
    571 號裁定駁回異議，稱受處人尚未接到裁決書之前即向法
    院提出異議不合程式，然受處分人至今尚未接到裁決書，如
    等接到裁決書後才能提出異議，已超過異議期限，又得加重
    處分。且本件南投縣警察局仁愛分局函指稱之內容與事實不
    符，爰聲請撤銷原裁定云云。
二、按受處分人不服第8 條道路交通主管機關所為之處罰，得於
    接到裁決書之翌日起20日內向管轄地方法院聲明異議，道路
    交通管理處罰條例第87條第1 項定有明文。又違反本條例第
    12條至第68條之規定者，由公路主管機關處罰。…公路主管
    機關應設置交通裁決單位辦理，同條例第8 條第1 項第1 款
    、第3 項亦定有明文。另道路交通案件處理辦法所稱之交通
    案件，指違反道路交通管理處罰條例，經公路主管機關或警
    察機關或其聯合設置之裁決機關處罰後，聲明異議之案件，
    道路交通案件處理辦法第2 條第1 款亦著有規定。是依道路
    交通管理處罰條例第87條規定，向管轄法院聲明異議者，自
    以經公路主管機關或警察機關或其聯合裁決機關業已為裁決
    處罰之案件始得為之，即本條例得為聲明異議客體者，乃以
    業經交通裁決單位所為之處分為限。
三、經查：本件抗告人即受處分人甲○○於民國95年8 月6 日10
    時40分許，於台14線80公里100 公尺處，因涉有駕駛車輛未
    繫安全帶之違規，經南投縣警察局仁愛分局霧峰派出所警員
    當場舉發違規之事實，有南投縣警察局投警交字第
    JC0000000 舉發違反道路交通管理事件通知單1 紙附卷可稽
    （原審卷2 ─1 頁）；而受處分人因違反道路交通管理事件
    遭警舉發開單後，僅於95年8 月11日向高雄市政府交通局提
    出交通違規陳述單陳述意見，此亦有南投縣政府警查局仁愛
    分局95年8 月21日投仁警交字第0950007329號書函在卷可參
    （本院卷5 頁）。然本件應為裁決之主管機關高雄市政府（
    交通局交通裁決所）尚未裁決，受處分人即逕於95年8 月25
    日具狀向臺灣高雄地方法院交通法庭聲明異議等情，此有其
    提出之交通違規事件狀及臺灣高雄地方法院95年8 月30日公
    務電話紀錄各1 紙在卷可稽（原審卷1 ─5 頁）。是本件抗
    告人即受處分人之違規行為雖經舉發，然於原審受理聲明異
    議案件時，本件違規行為尚未經主管機關裁決甚明。至於南
    投縣政府警查局仁愛分局95年8 月21日投仁警交字第
    0950007329號書函，僅係就受處分人所提出之陳述書表示意
    見，並非主管機關高雄市政府（交通局交通裁決所）所為之
    裁決。是揆諸前揭說明，受處分人所為之異議法律上之程式
    即有未合，且無從補正，應予駁回。另抗告人仍得依違反道
    路交通管理事件統一裁罰標準及處理細則第40條前段之規定
    ，請求處罰機關於裁決前，給予抗告人陳述之機會，並俟裁
    決機關為裁決且收到裁決書後，如不服該裁決內容，自可於
    法定期間20日內另行聲明異議，併此敘明。故原裁定駁回抗
    告人之異議，核無違誤。抗告人仍執陳詞提起抗告，並無理
    由，應予駁回。
四、據上論結，應依道路交通案件處理辦法第26條，刑事訴訟法
    第412條，裁定如主文。
中    華    民    國    95    年    10    月    30    日
                  刑事第八庭    審判長法  官  李炫德
                                      法  官  簡志瑩
                                      法  官  陳志銘
以上正本證明與原本無異。
不得再抗告。
中    華    民    國    95    年    10    月    30    日
                                      書記官  盧雅婷


司法院資訊處製作；財團法人民間司法改革基金會備份。
